臺灣臺中地方法院民事裁定
110年度訴字第2576號
上  訴  人
即  原  告   李幸津  
上列上訴人因與被上訴人香港商世界健身事業有限公司間請求損
害賠償事件，對於民國111年5月30日本院第一審判決，提起第二
審上訴，本院裁定如下：
    主  文
上訴人應於本裁定送達後七日內，補繳納第一審裁判費新臺幣肆
仟壹佰元。
上訴人應於本裁定送達後七日內，補正上訴聲明，並依上訴所得
受利益之金額繳納第二審裁判費。逾期不補正，以裁定駁回上訴
。
上訴人應於本裁定送達後七日內，補正上訴理由。
    理  由
一、按訴訟標的之價額，由法院核定；核定訴訟標的之價額，以
    起訴時之交易價額為準；無交易價額者，以原告就訴訟標的
    所有之利益為準；以一訴主張數項標的者，其價額合併計算
    之；非因財產權而起訴者，徵收裁判費新臺幣（下同）3,00
    0元；於非財產權上之訴，並為財產權上之請求者，其裁判
    費分別徵收之，民事訴訟法第77條之1第1項、第2項、第77
    條之2第1項前段、第77條之14各有明文。查本件上訴人即原
    告李幸津原對被上訴人即被告香港商世界健身事業有限公司
    提起訴訟，依民法第184條第1項前段、第188條第1項、第17
    9條規定及兩造間健身中心契約（下稱系爭合約）法律關係
    ，請求被上訴人應給付其30萬元本息及恢復上訴人之會籍，
    另依民法第195條第1項規定，請求被上訴人應在官網及臉書
    以16級之標楷黑字體、水平置中於A4版面張貼如原判決附表
    所示對上訴人之道歉文，及於西屯分公司Crazy街舞課上課
    前在舞台前方對上訴人唸出如原判決附表所示內容。其中關
    於請求金錢給付部分，訴訟標的金額為30萬元；關於請求恢
    復會籍部分，並非對於親屬關係及身分上之權利有所主張，
    自屬財產權訴訟，而系爭合約之合約期間原自民國108年1月
    10日起至118年1月9日止，上訴人每月應繳月費1,088元，嗣
    被上訴人於110年9月22日發函終止系爭合約，上訴人於同年
    月24日收受該函等情，有系爭合約（見本院卷第143頁）、
    被上訴人西屯分公司同年月22日函（見本院卷第31頁）可稽
    ，且經上訴人陳述在卷（見本院卷第17頁），則上訴人請求
    恢復會籍所有之利益，應為取得相當於按每月月費計算之健
    身房使用利益，則此部分訴訟標的價額核定為9萬5,236元【
    計算式：月費1,088元×（87個月＋16日/30）＝95,236元，小
    數點以下四捨五入）。是上開財產權訴訟之訴訟標的價額合
    計為39萬5,236元（計算式：300,000元＋95,236元＝395,236
    元），應徵第一審裁判費4,300元。至關於請求刊登並唸出
    道歉文以為回復名譽之適當處分部分，核為非財產權訴訟，
    應徵第一審裁判費3,000元。據此，本件應徵第一審裁判費7
    ,300元（計算式：4,300元＋3,000元＝7,300元），上訴人僅
    繳納部分裁判費3,200元，尚欠4,100元未為繳納。茲依民事
    訴訟法第249條第1項但書之規定，限上訴人於本裁定送達後
    7日內，逕向本院如數補繳。
二、按提起第二審上訴，應以上訴狀表明「對於第一審判決不服
    之程度，及應如何廢棄或變更之聲明」及「上訴理由」，並
    依訴訟標的金額或價額繳納裁判費，民事訴訟法第441條第1
    項第3款、第4款及第77條之16第1項各有明文。又上訴不合
    程式或有其他不合法之情形而可以補正者，原第一審法院應
    定期間命其補正，如不於期間內補正（上訴理由除外），應
    以裁定駁回之，此觀民事訴訟法第442條第2項規定即明。本
    院為上訴人一部敗訴之判決，上訴人不服提起上訴，所提「
    民事聲明上訴狀」雖記載不服本院第一審判決而聲明上訴，
    然核未依首揭法條規定正確表明「對於第一審判決不服之程
    度，及應如何廢棄或變更之聲明」，難認已合法表明上訴聲
    明，且亦未繳納裁判費，本院無從核定上訴費用。上訴人應
    於本裁定送達後7日內，補正合法之上訴聲明，並按上訴聲
    明範圍內之訴訟標的金額或價額依民事訴訟法第1編第3章第
    1節、第2節之規定補繳裁判費，逾期不補正，即駁回其上訴
    。至上訴人如對原判決敗訴部分全部不服，即應徵第二審裁
    判費1萬950元（計算式詳附表），附此指明。另上訴人所提
    「民事聲明上訴狀」，未具上訴理由，併依法裁定補正。
三、爰裁定如主文。
中　　華　　民　　國　　111 　年　　9 　　月　　 8　　日
                  民事第二庭  法  官  李佳芳　　
附表：　　　　　　　　　
㈠財產權訴訟部分：
⒈金錢給付：
　上訴人敗訴部分之訴訟標的金額為294,930元（300,000元－5,0
  70元＝294,930元）。
⒉恢復會籍：訴訟標的價額核定為95,236元。
⒊294,930元＋95,236元＝390,166元，應徵第二審裁判費6,450元。
㈡非財產權訴訟部分：應徵第二審裁判費4,500元（民事訴訟法第
  77條之16第1項規定參照）。
㈢合計應徵第二審裁判費10,950元（計算式：6,450元＋4,500元＝1
  0,950元）
正本係照原本作成
關於核定訴訟標的價額部分得抗告；關於命補繳裁判費、補正上
訴聲明部分不得抗告。　　　　　　　　　
如不服本裁定應於送達後10日內向本院提出抗告狀，並繳納抗告
費新臺幣1,000元。

中　　華　　民　　國　　111 　年　　9 　　月　　12　　日
                                書記官  蔡柏倫